臺中高等行政法院裁定
110年度監簡抗字第3號
抗  告  人  張伯簾                                      


相  對  人  法務部矯正署                             
代  表  人  黃俊棠                                   
上列當事人間假釋事件，抗告人對於中華民國110年9月29日臺灣
彰化地方法院110年度監簡字第15號行政訴訟裁定，提起抗告，
本院裁定如下︰
　　主  文
一、抗告駁回。
二、抗告訴訟費用由抗告人負擔。 
　　理  由
一、按對於簡易訴訟程序之裁定提起抗告，非以原裁判違背法令
    為理由，不得為之，為行政訴訟法第235條第2項所規定。又
    對於簡易訴訟程序之裁定提起抗告，應於抗告理由中表明下
    列事由之一，提出於原地方法院行政訴訟庭為之：1.原裁定
    所違背之法令及其具體內容。2.依訴訟資料可認為原裁定有
    違背法令之具體事實，為同法第236條之1所明定。次按抗告
    法院認抗告為不合法者，應為駁回抗告之裁定，為行政訴訟
    法第236條之2第4項準用同法第272條及民事訴訟法第495條
    之1第1項規定，再準用同法第444條第1項本文規定甚明。準
    此，對於地方法院行政訴訟庭簡易訴訟程序之裁定提起抗告
    ，應於抗告狀表明原裁定所違背之法令及其具體內容或依訴
    訟資料可認為原裁定有違背法令之具體事實，其未依前開規
    定表明者，即屬抗告不合法，應以裁定駁回之。
二、本件抗告人對於相對人民國103年12月16日「法務部矯正署
    彰化監獄受刑人不得假釋案件審查表」不服，未經復審程序
    ，逕向臺灣彰化地方法院（下稱原審法院）提起行政訴訟，
    經原審法院認有未繳納裁判費及應補正而未補正情事，乃以
    110年9月29日110年度監簡字第15號行政訴訟裁定（下稱原
    裁定）駁回抗告人之訴。抗告人不服，遂提起本件抗告。
三、抗告意旨略以：
  ㈠抗告人第一次犯5年以上之製造二級毒品未遂罪，犯案時間為
    94年3月18日，判刑5年6月，100年假釋出獄，並付保護管束
    ，報到完畢；第二次犯5年以上之販賣毒品罪，犯案期間為1
    01年4月16日。
  ㈡依據95年7月1日施行之不得假釋三振法，因為並未宣告不溯
    及既往，依法抗告人第一次所犯之罪行不適用95年7月1日施
    行之不得假釋三振法，只有第二次之罪行才適用。故請行政
    法院撤銷抗告人不得假釋之處分。
　㈢彰化監獄教誨師書面告知抗告人不適用假釋規定，因抗告人
    另案借提到臺中監獄，致無法提出申訴及復審。抗告人不服
    教誨師告知之內容，因而提起行政訴訟，請求救濟等語。
四、本院查：　　
    經核抗告人上開抗告意旨，並未表明原裁定以其未補正起訴
    之聲明、訴訟標的及提出申訴或復審決定書，且未繳納裁判
    費新臺幣1,000元為由，而駁回其起訴有如何違背法令之情
    事，自難認為其抗告符合行政訴訟法第236條之1規定，依前
    開規定及說明，其抗告為不合法，應予駁回。
五、據上論結，本件抗告為不合法，依行政訴訟法第104條、民
    事訴訟法第95條、第78條，裁定如主文。
中　　華　　民　　國　　110 　年　　12　　月　　24　　日
                臺中高等行政法院第二庭
                          審判長法  官  劉  錫  賢
                                法  官  林  靜  雯
                                法  官  莊  金  昌
以上正本證明與原本無異。
本裁定不得抗告。

中　　華　　民　　國　　110 　年　　12　　月　　27　　日
                                書記官　許  騰  云